---
title: "Logit_titanic_survival"
output: pdf_document
---


# Sobrevivientes del Titanic

Los aspirantes a científicos de datos generalmente somos personas curiosas a las que les gusta navegar por internet buscando recursos que apoyen y consoliden nuestros conocimientos dentro de ésta área del conocimiento.

Un sitio muy popular donde se pueden encontrar mucha información sobre este tema es el sitio web **kaggle.com** en el que se desarrollan competencias respecto a la estimación de modelos econométricos.

La base de datos del Titanic es uno de los primeros pasos para adentrarse en el mundo de la ciencia de datos con muchos recursos a la mano. El objetivo de la base de datos y, la competencia es tratar de predecir si un pasajero sobrevive o no. 

Como en todos los ejercicios primero vamos a cargar los paquetes de funciones que se utilizarán en el ejercicio de estimación.


```{r}

library("easypackages")
my_packages <- c("tidyverse")
libraries(my_packages)

```

Posteriormente vamos a subir la tabla de datos con la que trabajaremos

```{r}

train <- read_csv("train.csv")


```

Luego vamos a dar un vistazo rápido a la base de datos


```{r}

glimpse(train)

```


Como podemos ver arriba, en nuestra tabla de datos 































